---
title: "武汉市房价相关因素分析"
CJKmainfont: Songti SC
author: "梁俊杰"
date: "`r Sys.Date()`"
output:
  pdf_document:
    latex_engine: xelatex
  word_document:
    toc: yes
  html_document:
    code_folding: show
    fig_caption: yes
    fig_width: 10
    highlight: tango
    number_sections: yes
    theme: cosmo
    toc: yes
---

```{r setup, include = FALSE,echo = FALSE}
knitr::opts_chunk$set(echo = FALSE,error = FALSE, warning = FALSE, message = FALSE,
                      out.width = "100%", split = FALSE, fig.align = "center")
#load library
library(tidyverse)
library(kableExtra)
library(lubridate)
library(scales)
library(plotly)
library(patchwork)
library(ggrepel)
```

# 你的主要发现

1.  发现1：装修状况、房屋朝向能够显著的影响房价，精装修的房屋单价更高，朝南的房屋单价更高。

2.  发现2：武汉市楼层越高,房价反而随之升高，与发达国家的房价更高住房的楼栋总楼层偏低相反。

3.  发现3：武汉市房价的空间分布格局呈现多中心分布，高房价集聚的热点中心主要分布在武昌中北路和东湖东亭，以及汉口黄埔永清和CBD西北湖区域。

# 数据介绍

本报告**链家**数据获取方式如下：

报告人在2023年9月12日获取了[链家武汉二手房网站](https://wh.lianjia.com/ershoufang/)数据。

-   链家二手房网站默认显示100页，每页30套房产，因此本数据包括3000套房产信息；

-   数据包括了页面可见部分的文本信息，具体字段及说明见作业说明。

**说明：**数据仅用于教学；由于不清楚链家数据的展示规则，因此数据可能并不是武汉二手房市场的随机抽样，结论很可能有很大的偏差，甚至可能是错误的。

```{r}
# 载入数据和预处理

lj<- read_csv("E:/OneDrive/02_file/07-R/01-script/2023-09-12_cleaned.csv")

# EDA ---------------------------------------------------------------------

## 如下语句可以解决画图中的中文显示问题，当然你可以用showtext包来解决

theme_set(theme(text = element_text(family="Songti SC",size = 10))) #这里family设置成你系统中的中文字体名。
View(lj)
# 做一些数据预处理，比如把字符型变成factor。

```

# 数据概览

数据表（lj)共包括`r names(lj)`等`r ncol(lj)`个变量,共`r nrow(lj)`行。表的前10行示例如下：

```{r}
lj %>% 
  head(10) %>%
  kable(caption = "武汉链家二手房") %>% 
  kable_styling()
```

各变量的简短信息：

```{r}
glimpse(lj)
```

各变量的简短统计：

```{r}
summary(lj)
```

可以看到：

-   直观结论1：武汉市房屋总价大部分集中在100-200万元之间。

-   直观结论2：武汉市房屋单价在15000元/平方米左右。

-   直观结论3：朝南的房屋最多。

-   直观结论4：大部分房屋为两居室或三居室。

# 探索性分析

## 变量1的数值描述与图形

发现：武汉市房屋总价均值为155.9万元，大部分集中在50-300万元之间，呈左偏态分布。

-   发现1：3000个样本房屋整体房屋总价均值为155.9万元，中位数为137万元，最大值、最小值分别为11380万元和10.6万元。

```{r}
mean(lj$price_ttl)#计算均值  
sd(lj$price_ttl)#计算标准差
summary(lj$price_ttl)#查看摘要统计
```

-   发现2：房屋总价主要集中在50-300万元之间。

```{r}
hist(lj$price_ttl,breaks = 20,labels = T)#绘制直方图
```

## 变量2的数值描述与图形

发现：装修状况、房屋朝向能够显著的影响房价，精装修的房屋单价更高，朝南的房屋单价更高。

-   发现1：精装修的房屋相对最贵，简装其次，毛坯最便宜。

```{r}
ggplot(lj,aes(decoration,price_sqm))+
  geom_boxplot()+
  labs(title = "房屋单价与装修状况的关系")
```

-   发现2：朝南的房屋最多，其次为东南，单价4万元以上的房屋主要朝向均为朝南。

```{r}
ggplot(lj,aes(directions1,price_sqm))+
  geom_point(position = "jitter")+
  labs(title = "房屋单价与房屋朝向的关系")
```

## 探索问题1

发现：房屋单价与楼栋总层数和建筑面积均存在相关关系，和楼栋总层数呈单调正相关；当建筑面积小于290平方米时，房屋单价与建筑面积正相关，当建筑面积大于290平方米时呈负相关。

-   发现1：房屋单价与楼栋总层数呈正相关，楼栋总楼层越高，房价反而越贵。

```{r}
ggplot(lj,aes(property_t_height,price_sqm))+
  geom_smooth(se = F)+
  labs(title = "房屋单价与楼栋总层数的关系")
```

-   发现2：当建筑面积小于290平方米时，房屋单价与建筑面积正相关，当建筑面积大于290平方米时呈负相关。

```{r}
ggplot(lj,aes(building_area,price_sqm))+
  geom_smooth(se = F)+
  labs(title = "房屋单价与建筑面积的关系")
```

## 探索问题2

发现：板塔结合的建筑形式更适合建高层，但超过60层的超高层均为板楼；平房层数均在35层以下，且样本量较少，判断平房可能为其他建筑形式的顶楼。

-   发现1：板塔结合的平均楼层相对更高，但超过60层的超高层均为板楼。

```{r}
ggplot(lj,aes(property_style,property_t_height))+
  geom_boxplot()+
  labs(title = "建筑形式与楼栋总层数的关系")
```

-   发现2：建筑形式与建筑面积不存在相关关系。

```{r}
lj1 <- lj %>% 
  filter(building_area <= 300)
ggplot(lj1,aes(property_style,building_area))+
  geom_boxplot()+
  labs(title = "建筑形式与建筑面积的关系")
```

## 探索问题3

发现：武汉市房价的空间分布格局呈现多中心分布，高房价集聚的热点中心主要分布在武昌中北路和东湖东亭，以及汉口黄埔永清和CBD西北湖区域。

-   发现1：单价最贵的10套房子中有6套在中北路，2套在黄埔永清，剩下中南丁字桥和CBD西北湖各一套。

```{r}
lj2 <- arrange(lj,desc(price_sqm))
View(lj2)
```

-   发现2：总价最贵的10套房子中东湖东亭、CBD西北湖和卓刀泉各2套，剩下金银湖、黄埔永清、三阳路和积玉桥各一套。

```{r}
lj3 <- arrange(lj,desc(price_ttl))
View(lj3)
```

------------------------------------------------------------------------

# 发现总结

武汉市楼层越高,房价反而随之升高，与发达国家的房价更高住房的楼栋总楼层偏低相反。因为总楼层较高的住宅一般都趋向于集聚在城市中心的一环线内,以及长江边和东湖这些经济发达地区,虽然导致这些地区的高居住密度,但是相应的交通条件、配套设施等比其他区域更加发达和完备,所以总楼层变量对城市房价呈现出的是正向作用。

武汉市房价的空间分布格局呈现多中心分布，高房价集聚的热点中心主要分布在武昌中北路和东湖东亭，以及汉口黄埔永清和CBD西北湖区域。同时装修状况、房屋朝向能够显著的影响房价，精装修的房屋单价更高，朝南的房屋单价更高。
